【裁判字號】    97,交訴,14
【裁判日期】    970728
【裁判案由】    公共危險等
【裁判全文】
臺灣宜蘭地方法院刑事判決              97年度交訴字第14號
公  訴  人  臺灣宜蘭地方法院檢察署檢察官
被      告  丙○○
上列被告因公共危險等案件，經檢察官提起公訴（97年度調偵字
第47號），本院判決如下：
    主  文
丙○○犯肇事致人傷害逃逸罪，處有期徒刑陸月，如易科罰金，
以新台幣壹仟元折算壹日，緩刑貳年。
其餘被訴過失傷害部分公訴不受理。
    事  實
一、丙○○於民國97年1月3日上午，駕駛車牌號碼IW-1923號自
    用小貨車，沿宜蘭縣員山鄉○○路122巷往惠民路66巷方向
    （由東往西）行駛，於當日上午9時30分許，行經宜蘭縣員
    山鄉○○路與惠民路66巷之閃光紅燈號誌運作正常之交岔路
    口時，本應注意車前狀況，隨時採取必要之安全措施，並應
    注意閃光紅燈表示「停車再開」，車輛應減速接近，先停止
    於交岔路口前，讓幹道車優先通行後認為安全時，方得續行
    ，而當時天候晴，日間自然光線，路面無缺陷、無障礙物，
    並無不能注意之情事。適有乙○○騎乘車牌號碼LEJ-582號
    重型機車，沿宜蘭縣員山鄉○○路由南往北方向行駛至上開
    交岔路口。丙○○竟疏未注意車前狀況，復未停讓行駛於北
    七路幹線道上之乙○○車輛先行，2車因而於上開交岔路口
    發生碰撞，乙○○因此受有右顳部頭皮撕裂傷、左前額臉部
    挫傷、右肩挫傷、右手前臂挫傷、右手肘血腫、左手肘挫傷
    、左足踝挫傷、右足踝撕裂傷、左手背撕裂傷等傷害（過失
    傷害部分業據乙○○撤回告訴）。丙○○明知其已駕車肇事
    致人受傷，竟未下車察看及救護，而基於肇事逃逸之犯意，
    駕駛車輛離開現場。幸經民眾甲○○當場目擊並記下丙○○
    之車牌號碼後，始為警循線查獲。
二、案經宜蘭縣政府警察局宜蘭分局報請臺灣宜蘭地方法院檢察
    署檢察官偵查起訴。
    理  由
甲、被告被訴肇事逃逸部分：
一、訊據被告丙○○固坦承駕駛車牌號碼IW-1923號自用小貨車
    ，於上開時間沿宜蘭縣員山鄉○○路122巷由東往西方向行
    駛，而行駛至北七路與惠民路66巷之交岔路口等情不諱，惟
    矢口否認有肇事逃逸犯行，並辯稱：當時經過交岔路口時，
    伊不知道有撞倒人，是警察來家裡找伊時，才知道撞到人云
    云。經查：
  (一)被告駕駛自用小貨車於前開交岔路口，與告訴人乙○○騎乘
    之機車發生碰撞，業據告訴人於警、偵訊中證述在卷（參見
    警蘭偵字第0972001350號卷第6至8頁97年1月9日警訊筆錄、
    95年度偵字第598號卷第7、8頁97年2月25日偵訊筆錄）。並
    有宜蘭縣警察局宜蘭分局道路交通事故現場圖、道路交通事
    故調查報告表(一)、(二)、現場及車損照片12幀等附卷可佐（警
    蘭偵字第0972001350號卷第10至13頁背面）。而告訴人因
    本件車禍受有右顳部頭皮撕裂傷、左前額臉部挫傷、右肩挫
    傷、右手前臂挫傷、右手肘血腫、左手肘挫傷、左足踝挫傷
    、右足踝撕裂傷、左手背撕裂傷等傷，亦有國立陽明大學附
    設醫院診斷證明書1紙在卷可參（警蘭偵字第0972001350 號
    卷第9頁）。
  (二)本件車禍後，被告之反應情形，依證人甲○○於本院審理中
    結證稱：伊沒有實際目睹車禍發生，當時伊駕駛0410-OH 號
    自小貨車，離車禍現場3、4百公尺，聽見撞擊聲後往前一看
    ，因車禍發生的撞擊聲是很大，旁邊做工的人聽到聲音都跑
    出來，伊看到被告車子有慢一下，然後繼續開，被告車子自
    伊對向迎面駛來，伊將車停在路邊，坐在車上搖下車窗用手
    招呼示意停車，但對方沒有看伊在招呼，眼睛朝前方繼續開
    車，伊看到被告表情很緊張，之後記下對方車牌報警等語（
    參見本院卷第29至31頁97年7月9日審判筆錄）。依證人甲○○前開證述，車禍發生當時所造成之撞擊聲音極大，距離車
    禍現場遠處之證人亦有聽聞，且被告車輛於車禍後，車輛於
    短暫慢行後即加速離開現場，加以被告離去當時面露慌張神
    情，在在顯示被告於車禍後發覺已撞到告訴人，於緊張情緒
    下開車匆忙駛離現場等情。
  (三)綜上所述，本件事證明確，被告於車禍後逃離現場等情堪以
    認定，應依法論科。
二、核被告所為，係犯刑法第185條之4駕駛動力交通工具肇事逃
    逸罪。爰審酌被告於車禍致人受傷害，未積極下車處理傷患
    ，反基於肇事逃逸之犯意而離去，依其犯罪之動機、目的、
    犯罪所生之損害，及犯罪後之態度等一切情狀，量處如主文
    所示之刑，並諭知易科罰金之折算標準，以示懲儆。查被告
    於80年間雖曾因竊盜案件，於80年6月9日執行完畢，有卷附
    臺灣高等法院被告前案紀錄表可按，自前案執行完畢後迄於
    本案發生時，未曾受有期徒刑以上刑之宣告，因一時失慮，
    致罹刑典，事後已與被害人達成和解，有宜蘭縣員山鄉調解
    委員會調解書1紙在卷可參，經此刑之宣告後，應知警惕而
    無再犯之虞，本院因認宣告之刑以暫不執行為當，併予宣告
    緩刑2年，以啟自新。
乙、被告被訴過失傷害部分：
一、按告訴乃論之罪，告訴人於第一審辯論終結前得撤回其告訴
    ，又告訴經撤回者，應諭知不受理之判決，刑事訴訟法第
    238條第1項、第303條第3款定有明文。本件告訴人告訴被告
    丙○○過失傷害犯行部分，起訴書認被告此部分係觸犯刑法
    第284條第1項前段過失傷害罪，依同法第287條前段之規定
    ，須告訴乃論。茲據告訴人撤回其告訴，有撤回告訴狀在卷
    可按（本院卷第17頁），揆諸首開說明，被告被訴過失傷害
    部分爰不經言詞辯論，逕為不受理判決之諭知。
據上論斷，應依刑事訴訟法第299條第1項前段、第303條第3款、
第307條，刑法第185條之4、第41條第1項前段、第74條第1項第2
款，判決如主文。
本案經檢察官賴淑萍到庭執行職務
中    華    民    國    97    年    7     月    28    日
                  交通法庭審判長法  官  謝佩玲
                                法  官  陳嘉年
                                法  官  辜漢忠
以上正本證明與原本無異。
如不服本判決應於收受本判決後10日內向本院提出上訴書狀，並
應敘述具體理由。若未敘述理由者，應於上訴期間屆滿後20日內
向本院補提理由書狀(均須按他造當事人之人數附繕本)。
                                書記官  許麗汝
中    華    民    國    97    年    7     月    28    日
附錄本案論罪科刑法條：
刑法第185條之4
駕駛動力交通工具肇事，致人死傷而逃逸者，處6月以上5年以下
有期徒刑。


司法院資訊處製作；財團法人民間司法改革基金會備份。
